---
title: "mock_analysis"
author: "Astrid Elmann Hansen"
date: '2022-10-28'
output: html_document
---

```{r setup, include=FALSE}
pacman::p_load(tidyverse, ggcorrplot, lmerTest, lme4)
df <- read_csv("clean_answers.csv")
d <- df %>% 
  filter(job == "Arbejdende" | job == "Studerende") %>% 
  filter(gender == "Kvinde" | gender == "Mand") %>% 
  filter(age >= 18 & age <= 30) %>% 
  select(age, gender, job, wb, self_oriented, other_oriented, socially_prescribed)

d$gender <- as.factor(d$gender)
d$job <- as.factor(d$job)

men <- d %>% filter(gender == "Mand")
women <- d %>% filter(gender == "Kvinde")
```


```{r}
w_so <- glm(d$wb ~ d$self_oriented)
w_oo <- glm(d$wb ~ d$other_oriented)
w_sp <- glm(d$wb ~ d$socially_prescribed)

w_so_agj <- glm(d$wb ~ d$self_oriented * d$age * d$gender * d$job)
w_oo_agj <- glm(d$wb ~ d$other_oriented * d$age * d$gender * d$job)
w_sp_agj <- glm(d$wb ~ d$socially_prescribed * d$age * d$gender * d$job)

so_agj <- glm(d$self_oriented ~ d$age * d$gender * d$job)
oo_agj <- glm(d$other_oriented ~ d$age * d$gender * d$job)
sp_agj <- glm(d$socially_prescribed ~ d$age * d$gender * d$job)

models <- c(w_so, w_oo, w_sp, w_so_agj, w_oo_agj, w_sp_agj, so_agj, oo_agj, sp_agj)
```

> vil vi gerne bruge stats::glm? eller er en anden funktion bedre? lmerTest::lmerTest? stats::lm? lme4::lmer?

> Hvordan har vi det med baysian?

> Er interactions virkelig det vi leder efter her?

> Hvor mange af de her modeller giver det mening at køre?

> Vi har ingen forventing om at alder påvirker noget - vi har valgt 18-30 da vi mener det er en relativt homogen aldersgruppe. Viz afslører umiddelbart heller ikke noget. Har vi nok i hver job gruppe til at inkludere den predictor?

```{r}
plot(w_so)
#precis(w_so, depth = 2)
#plot(precis(w_so, depth = 2))

plot(w_oo)
#precis(w_oo, depth = 2)
#plot(precis(w_oo, depth = 2))

plot(w_sp)
#precis(w_sp, depth = 2)
#plot(precis(w_sp, depth = 2))
```

> Hvordan er det nu lige med residuals? De skal vist være normalfordelt?

```{r}
plot(w_so_agj)
#precis(w_so_agj, depth = 2)
#plot(precis(w_so_agj, depth = 2))

plot(w_oo_agj)
#precis(w_oo_agj, depth = 2)
#plot(precis(w_oo_agj, depth = 2))

plot(w_sp_agj)
#precis(w_sp_agj, depth = 2)
#plot(precis(w_sp_agj, depth = 2))
```

```{r, echo=FALSE, message = FALSE}
one <- tibble(formula = c("wellbeing ~ self oriented", "wellbeing ~ other oriented", "wellbeing ~ socially prescribed"), AIC = c(w_so[["aic"]], w_oo[["aic"]], w_sp[["aic"]]))
```

```{r, echo=FALSE, message = FALSE}
two <- tibble(formula = c("wellbeing ~ self oriented * age * gender * job", "wellbeing ~ other oriented * age * gender * job", "wellbeing ~ socially prescribed * age * gender * job"), AIC = c(w_so_agj[["aic"]], w_oo_agj[["aic"]], w_sp_agj[["aic"]]))
```


```{r, echo=FALSE, message = FALSE}
three <- tibble(formula = c("self oriented ~ age * gender * job", "other oriented ~ age * gender * job", "socially prescribed ~ age * gender * job"), AIC = c(so_agj[["aic"]], oo_agj[["aic"]], sp_agj[["aic"]]))
```

```{r, echo=FALSE, message = FALSE}
print(rbind(one, two, three))
```


> Har vi lyst til at kigge på R^2?